【裁判字號】    89,訴,1609
【裁判日期】    891227
【裁判案由】    毒品危害防制條例
【裁判全文】
臺灣臺北地方法院刑事判決                        八十九年度訴字第一六九號
    公  訴  人  臺灣臺北地方法院檢察署檢察官
    被      告  甲○○
右列被告因毒品危害防制條例案件，經檢察官提起公訴（八十九年度偵字第二二一０
、二四二七、二五七一號），本院判決如左：
    主  文
甲○○連續施用第一級毒品，累犯，處有期徒刑拾月，扣案第一級毒品海洛因壹包（
淨重壹點玖公克）沒收銷燬；又連續施用第二級毒品，累犯，處有期徒刑肆月，扣案
玻璃球吸食器壹個沒收；應執行有期徒刑壹年，扣案第一級毒品海洛因壹包（淨重壹
點玖公克）沒收銷燬、玻璃球吸食器壹個沒收。
    事  實
一、甲○○曾於民國八十七年間因詐欺案件，經本院判處有期徒刑四月確定，並於八
    十八年一月十五日執行完畢，猶不知悔改，復因施用第二級毒品安非他命案件，
    經依台灣板橋地方法院裁定送觀察、勒戒後，認無繼續施用毒品傾向，由台灣板
    橋地方法院檢察署檢察官於八十九年二月九日以八十九年度毒偵字第六四四號為
    不起訴處分確定。嗣基於概括犯意，連續自八十九年二月間起至同年七月六日止
    在不詳地點施用第一級毒品海洛因五次，又連續自八十九年五月間起至同年七月
    六日止在不詳地點施用第二級毒品安非他命，嗣經警於八十九年六月七日在新竹
    市○○路○段七九八號、八十九年六月三十日在台北市○○區○○路一段與桂林
    路口、八十九年七月六日在台北市○○區○○路一０四號四樓等處三度查獲，且
    於上開六月三十日、七月六日經警查獲時，分別扣得安非他命玻璃球吸食器一個
    、第一級毒品海洛因一包（淨重一．九公克），經依台灣台北地方法院以八十九
    年度毒聲字第二一一六號裁定送台灣台北看守所附設勒戒處所觀察、勒戒後，認
    為有繼續施用毒品傾向。
二、案經新竹市警察局第二分局報告台灣新竹地方法院檢察署呈請台灣高等法院檢察
    署檢察長令轉及台北市政府警察局萬華分局報告，臺灣臺北地方法院檢察署檢察
    官偵查起訴。
    理  由
一、訊據被告甲○○對於在右揭時間施用第一、二級毒品之犯行均已自白不諱，並有
    被告於上開查獲時間所採之尿液，經送台灣檢驗科技股份有限公司濫用藥物尿液
    檢驗（見毒偵字第一七九一號卷第六頁）呈施用安非他命、鴉片陽性反應、台北
    市立療養院煙毒尿液檢驗（見毒偵字第二五七一號卷第三頁、毒偵字第二二一０
    號卷第四十八頁）均呈施用安非他命陽性反應，有卷附各該檢驗單位之報告書可
    按，並扣有施用剩餘之第一級毒品海洛因淨重一．九公克可查，扣案之毒品亦經
    法務部調查局檢驗為第一級毒品海洛因，有該局鑑定通知書（見毒偵字第二二一
    ０號卷第五十一頁）在卷可證，被告自白施用第一、二級毒品海洛因、安非他命
    與事實相符堪以採信。被告前因施用第二級毒品安非他命案件，經依台灣板橋地
    方法院裁定送觀察、勒戒後，認無繼續施用毒品傾向，由台灣板橋地方法院檢察
    署檢察官於八十九年二月九日以八十九年度毒偵字第六四四號為不起訴處分確定
    ，有不起訴處分書一份在卷足憑，其於處分後五年內再犯毒品危害防制條例第十
    條第一、二項之罪，經依台灣台北地方法院以八十九年度毒聲字第二一一六號裁
    定送台灣台北看守所附設勒戒處所觀察、勒戒後，認為有繼續施用毒品傾向，亦
    有本院八十九年度毒聲字第一九六一號號裁定及台灣台北看守所附設勒戒處所八
    十九年十一月九日「有無繼續施用毒品傾向證明書」一份附於偵查卷內可參。
    本件事證明確，被告犯行堪以認定。
二、查安非他命屬中樞神經興奮劑，具有輕微之成癮性，服用後會產生依賴性、耐藥
    性，並引起不安、頭昏、顫抖、亢進性反應、失眠、焦慮、譫妄、慢性中毒、精
    神障礙、類似精神分裂症之錯覺、幻覺、妄想及伴有行動與性格異常等副作用，
    其劑量增大時，甚或會導致死亡；而其慣用者，由於精神錯亂，更具有暴力攻擊
    及反社會行為等傾向，情況極為嚴重。嗣經立法院於八十六年十月三十日三讀通
    過毒品危害防制條例，將之列為第二級毒品，該條例並於八十七年五月二十日公
    布，同年月二十二日生效。又按犯施用毒品之罪者，檢察官應先將被告送勒戒處
    所觀察、勒戒，經觀察、勒戒後，無繼續施用毒品傾向者，應由檢察官為不起訴
    之處分，而經不起訴之處分後，五年內再犯施用毒品之罪，經觀察、勒戒後，認
    有繼續施用毒品之傾向者，不適用毒品危害防制條例第二十條第二項不起訴處分
    之規定，同條例第二十條第三項前段定有明文。被告前因施用第二級毒品安非他
    命案件，經依台灣板橋地方法院裁定送觀察、勒戒後，認無繼續施用毒品傾向，
    由台灣板橋地方法院檢察署檢察官於八十九年二月九日以八十九年度毒偵字第六
    四四號為不起訴處分確定，其於處分後五年內再犯毒品危害防制條例第十條第一
    、二項之罪，經依台灣台北地方法院以八十九年度毒聲字第二一一六號裁定送台
    灣台北看守所附設勒戒處所觀察、勒戒後，認為有繼續施用毒品傾向。核被告所
    為，係犯毒品危害防制條例第十條第一、二項之施用第一、二級毒品罪。其非法
    持有海洛因之低度行為，應為非法施用之高度行為所吸收，不另論罪。又其先後
    多次施用第一、二級毒品海洛因、安非他命犯行，時間密接，犯罪構成要件相同
    ，顯係基於概括犯意反覆為之，均論以連續犯，並依法加重其刑。其所犯上開施
    用第一、二級毒品二罪間，犯意各別，罪名不同，應分論併罰之，並定其應執行
    之刑。被告曾於八十七年間詐欺案件，經本院判處有期徒刑四月確定，並於八十
    八年一月十五日執行完畢，有臺灣高等法院檢察署刑案紀錄簡覆表附卷可參，其
    於有期徒刑執行完畢後五年內再犯本件有期徒刑以上之罪，應論以累犯，加重其
    刑，並依法遞加重之。爰審酌被告曾履次犯罪而不思悔改品行不端，其施用第二
    級毒品經觀察勒戒後，仍無法斷絕施用毒品惡習，若非將其以較長之刑期，與社
    會上毒品來源隔離，使其能深自反省，斷絕與毒品之接觸，不足以改正施用毒品
    犯行，及被告犯罪後對於施用毒品之犯行，已經坦承等一切情狀，量處如主文所
    示之刑。扣案第一級毒品海洛因淨重一．九公克應依毒品危害防制條例第十八條
    第一項前段規定沒收銷燬之，安非他命玻璃球吸食器一個係供犯罪所用之物，為
    被告所有經其供承在卷，亦依刑法第三十八條第一項第二款之規定沒收。
據上論斷，應依刑事訴訟法第二百九十九條第一項前段，毒品危害防制條例第十條第
一、二項，第十八條第一項前段，刑法第十一條、第五十六條、第五十一條第五款、
第四十七條之規定、第三十八條第一項第二款，判決如主文。
本案經檢察官邱舜韶到庭執行職務
中      華      民      國      八十九    年    十二    月    二十七    日
                                      臺灣臺北地方法院刑事第九庭
                                          法  官  王綽光
右正本證明與原本無異。
如不服本判決，應於判決送達後十日內，向本院提出上訴狀。
                                          書記官  潘惠梅
中      華      民      國      八十九    年    十二    月    二十九    日
附錄法條：
毒品危害防制條例第十條
施用第一級毒品者，處六月以上五年以下有期徒刑。
施用第二級毒品者，處三年以下有期徒刑。


司法院資訊處製作；財團法人民間司法改革基金會備份。
